【裁判字號】    98,訴,14
【裁判日期】    980225
【裁判案由】    給付電費
【裁判全文】
臺灣板橋地方法院民事判決                98年度訴字第14號
原      告  臺灣電力股份有限公司臺北南區營業處
法定代理人  乙○○
訴訟代理人  甲○○
            丙○○
被      告  百合彩色印刷有限公司
法定代理人  丁○○
上列當事人間請求給付電費事件，經本院於民國98年2 月11日言
詞辯論終結，判決如下：
    主  文
被告應給付原告新臺幣陸拾貳萬壹仟佰伍拾元，及自民國九
十八年一月十一日起至清償日止，按年息百分之五計算之利息。
訴訟費用由被告負擔。
本判決得假執行。
    事實及理由
一、原告起訴主張：緣被告係原告之用電戶，為繳付積欠原告之
    民國97年9 月份及11月份之電費，乃開立付款人為萬泰商業
    銀行三重分行之支票12紙予原告以為清償（支票號碼：AC00
    00000 ～AC0000000 ，每期半個月，共分12期繳付），金額
    共計新臺幣（下同）663,324 元。嗣後上開第1 期票據，金
    額50,000元雖如期兌現，惟第2 期票據，金額63,324元屆期
    提示則因存款不足而遭退票，依被告所簽立之申請書約定，
    其餘未到期支票，即視同全數到期；另因被告尚積欠原告97
    年12月份電費8,029 元未繳付，以上合計共尚積欠電費621,
    353 元（663,324 元－50,000元＋8,029 元＝621,353 元）
    未清償。原告雖多次派員及發函催收，惟被告均置之不理，
    為確保債權並維電業，爰依兩造間用電契約之法律關係提起
    本件訴訟等語，並聲明求為判決：如主文第1 項所示。
二、按當事人於言詞辯論時為訴訟標的之捨棄或認諾者，應本於
    其捨棄或認諾為該當事人敗訴之判決，民事訴訟法第384 條
    定有明文。查原告前揭主張之事實，業據提出與所述相符之
    申請書、支票暨退票理由單等件為證，並經被告於本院98年
    2 月11日言詞辯論期日就原告請求之訴訟標的為認諾，依前
    揭規定，自應為被告敗訴之判決。
三、從而，原告依兩造間用電契約之法律關係，請求被告給付電
    費621,353 元，及自起訴狀送達翌日即98年1 月11日起至清
    償日止，按年息5 ％計算之利息，為有理由，應予准許。
四、又，本件係本於被告認諾所為之判決，依民事訴訟法第389
    條第1 項第1 款規定，應依職權宣告假執行。
五、結論：本件原告之訴為有理由，依民事訴訟法第78條、第38
    9 條第1 項第1 款，判決如主文。
中    華    民    國    98    年    2     月    25    日
                  民事第一庭法  官  黃若美
以上正本係照原本作成。
如對本判決上訴，須於判決送達後20日內向本院提出上訴狀。
中    華    民    國    98    年    2     月    25    日
                            書記官  江怡萱


司法院資訊處製作；財團法人民間司法改革基金會備份。
